最高法院刑事判決　　　　　　　　　 111年度台上字第3031號
上　訴　人　黃英俊


選任辯護人　戴國石律師
上列上訴人因違反槍砲彈藥刀械管制條例案件，不服臺灣高等法
院高雄分院中華民國111年4月14日第二審判決（111 年度上訴字
第18號，起訴案號：臺灣高雄地方檢察署110 年度偵字第3471、
12215號），提起上訴，本院判決如下：
    主  文
上訴駁回。
    理  由
一、按刑事訴訟法第377 條規定，上訴於第三審法院，非以判決
    違背法令為理由，不得為之。是提起第三審上訴，應以原判
    決違背法令為理由，係屬法定要件。如果上訴理由書狀並非
    依據卷內訴訟資料，具體指摘原判決不適用何種法則或如何
    適用不當，或所指摘原判決違法情事，顯與法律規定得為第
    三審上訴理由之違法情形不相適合時，均應認其上訴為違背
    法律上之程式，予以駁回。本件原判決綜合全案證據資料，
    本於事實審法院之推理作用，認定上訴人黃英俊有如其事實
    欄所載以電鑽貫通槍管、置入金屬管或取下槍管內阻鐵之方
    式，未經許可著手改造原本不具有殺傷力之德國UMAREX廠 C
    hiefs Special型空包彈槍（下稱A槍）及信號槍（下稱 B槍
    ）各1支，而將A槍成功改造為具有殺傷力槍枝，B 槍則因金
    屬管尚無法固定在槍管基座而不能證明已具有殺傷力之犯行
    ，因而撤銷第一審之科刑判決，改判仍論上訴人以修正前槍
    砲彈藥刀械管制條例第8條第1項未經許可製造可發射子彈具
    有殺傷力之槍枝罪，處有期徒刑5年4月，併科罰金新臺幣（
    下同）5萬元，並諭知罰金如易服勞役，以1千元折算 1日暨
    扣案如其附表所示物品均沒收，已詳述其所憑證據及認定之
    理由。對於上訴人否認有製造具有殺傷力槍枝之犯意及辯稱
    扣案A 槍尚不具有殺傷力云云，何以均不足以採信，亦在理
    由內逐一詳加指駁及說明。核其所為之論斷，俱有卷內資料
    可資覆按，從形式上觀察，原判決並無足以影響其判決結果
    之違法情形存在。
二、上訴人上訴意旨略以：伊雖有用電鑽取下A 槍阻鐵，然過程
    中已損壞其槍管，伊另塞入金屬管1 支，目的僅係求固定及
    好看，至於B 槍部分伊僅拆解查看，拆解時因有鐵塊彈出遺
    失而無法固定始塞入金屬鐵管，並未貫通 B槍槍管，原審當
    庭勘驗結果，亦無從判斷B 槍有無鑽貫之痕跡，可見伊確實
    僅係基於好玩之目的而為上開行為，並無製造具有殺傷力槍
    枝之犯意。原審未查明實情，亦未審酌A、B槍之材質及伊已
    在該等槍枝之槍管內塞入金屬鐵管，且無相當之子彈可以發
    射及可能造成炸膛應不具有殺傷力之情形，僅憑內政部警政
    署刑事警察局（下稱刑事警察局）未經實際試射而出具之鑑
    定書，遽認伊有改造A、B 槍之事實，且已將A槍改造為具有
    殺傷力之槍枝，而據以認定伊有本件被訴非法製造槍枝犯行
    ，顯有不當云云。
三、惟證據之取捨及事實之認定，均為事實審法院之職權，倘其
    採證認事並未違背證據法則，均已詳述其取捨證據及得心證
    之理由者，即不能任意指為違法而執為適法之第三審上訴理
    由。原判決依憑上訴人於警詢、偵訊及第一審審理時坦承有
    以其附表編號3 所示工具貫通、研磨槍枝槍管，且供認係為
    擊發之目的而為上開改造手槍等不利於己之陳述，佐以扣案
    改造手槍2 支經刑事警察局以檢視法及性能檢驗法鑑定結果
    ，其中A 槍擊發功能正常，可供擊發適用子彈使用，而判定
    該組裝已貫通之金屬管而成之A 槍，具有殺傷力，至於組裝
    貫通金屬管而成之B 槍，因金屬槍管無法固定於槍管基座，
    而無從判斷是否具有殺傷力，有刑事警察局以檢視法及性能
    檢驗法之鑑定方法所出具之民國110年4月6日刑鑑字第00000
    00000號鑑定書及111 年1月26日刑鑑字第0000000000號函文
    等在卷可憑，因認上訴人上開任意性自白與事實相符，堪予
    採信，並審酌刑事警察局就本件扣案A槍及B槍，先以「檢視
    法」檢視其外觀、材質、結構、標記字樣，再以「性能檢驗
    法」檢驗其轉輪、扳機、擊錘及撞針等機構之機械運作情形
    ，經以填裝具底火之測試用彈殼檢測結果，判斷槍枝擊發功
    能之科學鑑定方法，及扣案 A槍槍管有塞入貫通金屬管之情
    形，因認該組裝已貫通金屬管而成之 A槍已具有殺傷力暨上
    訴人有著手組合貫通金屬管以強化槍枝槍管剛性之情形，據
    以認定上訴人有本件被訴未經許可製造可發射子彈具有殺傷
    力非制式槍枝之犯行，已詳述其所憑證據及認定之理由。對
    於上訴人事後翻異前供，否認有製造具有殺傷力槍枝之犯意
    及辯稱 A槍並不具有殺傷力等詞，何以均不足以採信，亦已
    逐一詳加指駁及說明。核其所為之論斷，俱有卷內資料可資
    覆按，尚無違背經驗及論理法則之情形，且屬原審採證認事
    職權之適法行使，自不得任意指為違法。上訴人上訴意旨空
    言否認有製造具有殺傷力槍枝之犯意云云，無非置原判決明
    確論斷說明於不顧，徒執其不為原審所採信之同一辯解，再
    事爭執，依上開說明，尚非合法之第三審上訴理由。又槍枝
    乃子彈發射之機械運作工具，專業槍彈鑑定人員依「性能檢
    驗法」據以判斷槍枝殺傷力之有無，既無悖離科學原理之情
    形，縱非採用實彈試射加以鑑驗，亦不影響其鑑驗結果之可
    信性。上訴人上訴意旨徒憑己見，泛謂刑事警察局非以實彈
    試射法之鑑定報告有瑕疵云云，指摘原判決採證認事不當，
    依上開說明，同非適法之第三審上訴理由。至上訴人其餘上
    訴意旨所云，均非依據卷內訴訟資料具體指摘原判決究有如
    何不適用法則或適用不當之情形，徒就原審採證認事職權之
    適法行使，暨原判決已明確論斷說明之事項，漫為爭執，並
    就其主觀上有無未經許可製造槍枝犯意之單純事實，再事爭
    執，顯與法律規定得為第三審上訴理由之違法情形不相適合
    ；揆之首揭說明，其上訴為違背法律上之程式，應予駁回。
據上論結，應依刑事訴訟法第395條前段，判決如主文。
中    華    民    國   111    年    7     月    14    日
                  刑事第一庭審判長法  官  郭  毓  洲  
                                  法  官  林  英  志  
                                  法  官  蔡  憲  德  
                                  法  官  何  信  慶  
                                  法  官  林  靜  芬  
本件正本證明與原本無異
                                  書記官
中    華    民    國   111    年    7     月    15    日